臺灣高等法院刑事判決　　　　　　　　　　　　九十年度上更(一)字第一０五一號
　　上　訴　人
　　即　被　告　乙○○
　　選任辯護人　孫冬生
右上訴人因殺人等案件，不服臺灣板橋地方法院八十八年度重訴字第二三號，中華民
國八十九年二月二十九日第一審判決（起訴案號：臺灣板橋地方法院檢察署八十七年
度偵字第一八二七五號、八十八年度偵緝字第七二七號）提起上訴，經判決後，由最
高法院發回更審，本院判決如左：
    主    文
原判決關於乙○○部分撤銷。
乙○○未經許可，寄藏手槍，處有期徒刑陸年，併科罰金新台幣肆拾萬元，罰金如易
服勞役以罰金總額與陸個月之日數比例折算，扣案如附表所示制式九釐米半自動手槍
、子彈均沒收；又殺人，處無期徒刑，褫奪公權終身，扣案如附表所示制式九釐米半
自動手槍、子彈均沒收。應執行無期徒刑，褫奪公權終身，併科罰金新台幣肆拾萬元
，罰金如易服勞役以罰金總額與陸個月之日數比例折算，扣案如附表所示制式九釐米
半自動手槍、子彈均沒收。
    事    實
一、乙○○於民國（下同）八十年三月十四日，因違反槍砲彈藥刀械管制條例案件，
    經原審法院判處有期徒刑四月，如易科罰金以銀元三十元折算一日確定，嗣因八
    十年罪犯減刑，減處為有期徒刑二月，如易科罰金以銀元三十元折算一日確定。
    其於同年五月九日，另因犯非法吸用化學合成麻醉藥品罪，為臺灣高等法院判處
    有期徒刑七月確定，上開二罪經裁定應執行有期徒刑八月，八十年七月二十九日
    執行完畢。詎其不知悔改，明知制式手槍及子彈均為管制之槍械彈藥，未經許可
    不得無故持有寄藏，竟於八十四年間，在臺北某不詳地點，受已死亡綽號「阿第
    」之「吳明燈」之託為其保管而取得機械性能良好，具殺傷力之德國ＭＡＵＳＥ
    Ｒ廠製口徑九釐米半自動手槍（含彈匣乙個，槍號已磨滅，經電解重現後研判為
    Ｃ一六０五八號，槍管內具六條右旋來福線）與制式九釐米半自動手槍子彈二十
    顆，將之藏置於臺北縣永和市○○路一三五號五樓住處，未經許可而寄藏之。其
    於八十七年八月九日凌晨二時許，與女友雲雅雯及友人洪聖峰、黃念祖、李化昌
    等人，在臺北縣永和市○○路○段二０九號三樓「歡樂聯盟」ＫＴＶ店第三０八
    號包廂飲酒作樂，隨後王仁義、丁○○、戊○○、宮瑞仁亦到場參與，席間乙○○因不滿王仁義找其女友雲雅雯喝酒，還要找雲雅雯喊拳，而其拿起杯子稱其女
    友不會喝酒，王仁義答稱：我是老大，你比較小，你坐著別說話等語，乙○○認
    王仁義態度惡劣，遂帶雲雅雯駕車離開「歡樂聯盟」ＫＴＶ店，在開車繞行街道
    途中，仍存不滿，遂萌生殺死王仁義之犯意，返回臺北縣永和市○○路一三五號
    五樓住處，取出藏置該處之上開制式九釐米半自動手槍，裝填滿子彈，於當日凌
    晨三時四十分許，帶同無犯意聯絡之雲雅雯折返「歡樂聯盟」ＫＴＶ店，而其先
    前因已與丙○○（於八十三年八月十五日，因犯妨害公務罪，為本院判處有期徒
    刑一年，緩刑四年確定）相約至歡樂聯盟ＫＴＶ店飲酒，乃在該ＫＴＶ店前騎樓
    與丙○○會合，丙○○受乙○○告知得悉乙○○與王仁義發生口角，認乙○○意
    在教訓王仁義，遂夥同乙○○至「歡樂聯盟」第三０八號包廂，進入該包廂後，
    乙○○先坐於王仁義斜對面，口出穢言，並將置於桌上屬「歡樂聯盟」ＫＴＶ店
    所有之杯子朝王仁義方向丟擲，而當時坐於李化昌旁之丙○○見狀亦拾起桌上屬
    「歡樂聯盟」ＫＴＶ所有之冰桶往王仁義方向砸下，未擲中。乙○○丟出杯子後
    ，王仁義起身欲撥身上水痕，而在旁之丁○○亦站起欲勸阻乙○○，乙○○與王
    仁義二人即互相拉扯互毆，致王仁義左肩受有二．二乘一．五公分紅棕色表淺擦
    傷、左膝有一處紅棕色皮下瘀血之傷害，惟乙○○隨即自腰際掏出所攜帶之前開
    制式九釐米半自動手槍，雙腳踏於沙發上，以左手壓制丁○○，使之彎腰低頭無
    法抬頭起身，再以右手所持手槍槍柄敲擊王仁義頭部，致王仁義受有右頂、顳部
    及左側後頂葉皮下出血之傷害，王仁義頭部受敲擊後即不支坐下，乙○○在王仁
    義欲再站起之際，旋拉手槍滑套將子彈上膛，由上往下之中等距離，朝王仁義右
    眼外上部擊發一槍，造成王仁義受右眼外上部中等距離穿通性槍傷，在其右眼外
    上側，離右耳外道口上八公分、右外耳道口左側三點五公分處，有一入口槍傷，
    傷口大小為一點一×零點七公分，傷口邊緣有輕微、不規則的鋸齒狀，寬零點一
    公分的圓形邊緣性擦傷，此入口槍傷穿透右眼窩，打碎右眼球、進入前臚腔內，
    穿過右額葉下端後，由左後頂葉穿出大腦及顱骨。其出口位置離左外耳道口上八
    公分，左外耳道口右側零點一公分，為一處星狀的出口槍傷，其傷口大小為四點
    三×一點三公分，傷口有不規則的鋸齒狀邊緣，無邊緣性擦傷，導致王仁義右顳
    部及左頂部等多處顱骨骨折，骨折線最長為三十六點五公分，致大腦彈道性損傷
    及瀰漫性臚內大量出血，當場休克死亡。乙○○槍殺王仁義後帶槍迅速離去，而
    丙○○、雲雅雯亦隨行離開。乙○○將槍彈帶回臺北縣永和市○○路一三五號五
    樓屋頂之水塔下藏放，即偕雲雅雯逃亡，迄於八十八年四月十七日下午四時四十
    五分許，在高雄市○○區○○路三十一號前，經警循線緝獲歸案，警方並依乙○○之自白，在臺北縣永和市○○路一三五號五樓屋頂之水塔下，起獲前開其持有
    殺人用之制式九釐米半自動手槍乙把及所餘制式九釐米半自動手槍用子彈十九顆
    （子彈經試射九顆後，餘結構完整之子彈十顆）。
二、案經王仁義之兄甲○○訴由臺北縣警察局永和分局報請臺灣板橋地方法院檢察署
    檢察官偵查起訴。
    理    由
一、上訴人即被告之供述及辯解：
    訊據上訴人即被告乙○○坦承於右揭時地，初為防身之用，自已亡故綽號「阿第
    」之「吳明燈」處取得德國ＭＡＵＳＥＲ廠製口徑九釐米半自動手槍乙支及制式
    九釐米半自動子彈二十顆而未經許可無故寄藏之，惟否認有殺人、恐嚇等犯行，
    被告乙○○辯稱：當時王仁義在歡樂聯盟ＫＴＶ三０八號包廂內找伊女朋友雲雅
    雯喝酒，還要找其喊拳，伊拿起杯子說伊女朋友不會喝酒，王仁義答稱我是老大
    ，你比較小，你坐著別說話等語，態度惡劣，伊遂帶雲雅雯駕車離開「歡樂聯盟
    」ＫＴＶ包廂，在開車繞行街道途中，仍存不滿，遂返回永和市○○路一三五號
    五樓住處，取出藏置該處之制式九釐米半自動手槍及子彈，於當日凌晨過三時許
    折返「歡樂聯盟」ＫＴＶ店。而先前丙○○曾以電話找伊一起喝酒，伊告知會回
    ＫＴＶ店，伊在店前騎樓遇丙○○，而伊返回歡樂聯盟ＫＴＶ三０八號包廂後，
    只想教訓王仁義，問王仁義剛才說話是什麼意思，而王仁義向伊說罵你不行是嗎
    ！並和丁○○、宮瑞仁起立，伊以為渠等要打伊，乃用手掃桌上杯子，用槍柄敲
    擊王仁義頭部，伊要敲擊時，丁○○、宮瑞仁靠過來，場面混亂、又有人丟冰桶
    ，伊因而不慎失手致槍枝走火槍擊王仁義死亡，當初音樂聲音很大，伊以為王仁
    義是因遭槍柄擊打才倒下，伊與王仁義並無仇怨，非故意殺死王仁義，且伊持槍
    槍擊王仁義，為同一事件，原審分成二罪判決亦不合法云云。辯護人為被告辯護
  稱：被告乙○○槍枝擊發是受到外力之影響，為意外等語。
二、認定犯罪事實所憑之證據及其理由：
（一）（未經許可，寄藏制式手槍子彈）
      被告乙○○為警緝獲歸案後，警方據其自白於臺北縣永和市○○路一三五號五
      樓屋頂之水塔下起獲之被告乙○○持有寄藏之手槍乙把及子彈十九顆，有該槍
      彈扣案足據。被告乙○○於警訊中供承：查扣槍枝是雲林地區綽號「阿地」（
      同「阿弟」）之吳明燈所寄放，吳明燈於八十四、八十五年間於雲林市出車禍
      死亡，查扣子彈也是吳明燈拿來寄放，而槍套是伊在臺北市西門町購得（見偵
      緝七二七號卷第三頁正、反面、第四頁正面），原審調查中亦供稱：槍是吳明
      燈放在伊這裡，一直沒有拿回去，當時伊雖沒說是向他借，伊的意思是要向他
      借他交給伊也沒說什麼．．．．伊買槍套是為了將槍放的比較好等語（見原審
      卷第二九九頁正、反面），本院調查中稱：槍與子彈是綽號「阿弟」（同「阿
      地」）之吳明燈放在伊這裡寄放手槍一支，子彈伊沒有算，只是受朋友之託保
      管手槍，沒有目的等語（見上訴卷第九十二頁反面、第九十三頁正面），本院
      審理中稱：「吳明燈拿給我的，綽號『阿弟』吳明燈是雲林縣的人，子彈二十
      顆、九厘米半自動手槍不是在臺北就是雲林交給我的。我拿到的子彈二十顆、
      九厘米半自動手槍後，我就拿到臺北縣永和市○○路一三五號五樓藏放，槍套
      是我自已在西門盯買的，當時吳明燈交槍給我時，裡面就有子彈二十發。吳明
      燈在八十四、五年交給我的，吳明燈因車禍死亡，我有在場看到，是吳明燈在
      死亡半年前交給我的，子彈二十顆、九厘米半自動手槍是吳明燈寄放的，沒有
      其他的目的，我是受託保管。」等語（見上訴卷第二九九頁、第三三一頁、第
      三三二頁），被告自警訊、原審及本院調查中均供承扣案之德國ＭＡＵＳＥＲ
      廠製口徑九釐米半自動手槍（含彈匣乙個，槍號已磨滅，經電解重現後研判為
      Ｃ一六０五八號，槍管內具六條右旋來福線）與制式九釐米半自動手槍子彈二
      十顆，係吳明燈「拿來寄放」，而吳明燈設籍雲林縣臺西鄉，被告址設臺北縣
      永和市，故該槍彈自係吳明燈拿到臺北某地交予被告，由被告將之藏置於臺北
      縣永和市○○路一三五號五樓住處，未經許可而寄藏之，洵堪認定。又被告雖
      於原審調查中稱子彈是伊買的云云（見原審卷第二九九頁正、反面），惟其於
      警訊及本院調查中均供承子彈二十顆是吳明燈寄放，參諸扣案手槍既是吳明燈
      寄放，則助手槍效用之子彈，自亦同屬吳明燈所託寄，應以被告在警訊及本院
      調查中所供為可採，足見被告乙○○非為特定犯罪目的持有寄藏槍彈。又扣案
      槍彈經檢察官送請內政部警政署刑事警察局鑑定結果，該手槍為德國ＭＡＵＳ
      ＥＲ廠製口徑九釐米半自動手槍，槍號已磨滅，經電解重現後研判為Ｃ一六０
      五八號，槍管內具六條右旋來福線，機械性能良好，具殺傷力。送鑑子彈十九
      顆，均係口徑九釐米制式半自動手槍子彈，彈底標記分別為「ＡＣＰ  ９６９
      ｍｍ」（三顆）、「ＦＣ  ９ｍｍ  ＬＵＧＥＲ」（二顆）、「ＡＰ  ９ｍｍ
        ＬＵＧＥＲ」（三顆）、「ＲＰ  ９ｍｍ  ＬＵＧＥＲ」（四顆）、「ＷＣ
      Ｃ１１－８０９ｍｍ」（一顆）、「ＧＦＬ  ９ｍｍ  ＬＵＧＥＲ」（一顆）
      「９４１４」（一顆）、「ＩＭＩ  ９ｍｍ  ＬＵＧＥＲ」（一顆）、「ＡＣ
      Ｐ８９」（一顆）、「ＦＣ  ９ｍｍ  ＬＵＧＥ  Ｒ」（一顆）、「ＰＭＣ９
        ｍｍＬＵＧＥＲ」（一顆），子彈試射九顆後，認均屬九釐米制式半自動手
      槍子彈，具殺傷力，亦有上開扣案物及內政部警政署刑事警察局八十八年五月
        二十二日刑鑑字第三六三一四號鑑驗通知書在卷足憑（見相驗卷第四十頁）
      ，被告乙○○未經許可，持有制式手槍子彈，至堪明確。
（二）（被害人王仁義被傷及槍殺死亡之事證）
      本案被害人即死者王仁義於八十七年八月九日凌晨三十四十分，被槍殺死亡之
      地點在臺北縣永和市○○路○段二０九號三樓「歡樂聯盟」ＫＴＶ店第三０八
      號包廂內，有陳屍現場照片三張附卷可據（見相驗卷第三、四頁），而死者王
      仁義係因右眼外上部中等距離穿通性槍傷，在其右眼外上側，離右耳外道口上
      八公分、右外耳道口左側三點五公分處，有一已縫合的入口槍傷，傷口大小為
      一點一×零點七公分。傷口邊緣有輕微、不規則的鋸齒狀，寬零點一公分的圓
      形邊緣性擦傷，傷口無黑色火藥殘跡或火藥紋圖。此入口槍傷穿透右眼窩，打
      碎右眼球、進入前臚腔內，穿過右額葉下端後，由左後頂葉穿出大腦及顱骨。
      其出口位置離左外耳道口上八公分，左外耳道口右側零點一公分，為一處星狀
      的出口槍傷，其傷口大小為四點三×一點三公分。傷口有不規則的鋸齒狀邊緣
      ，無邊緣性擦傷，傷口旁沒有黑色火藥殘跡或是火藥紋圖，其槍傷彈頭已離開
      頭部，臚內無子彈彈頭。此槍傷造成右顳部及左頂部等多處顱骨骨折，骨折線
      最長為三十六點五公分，造成大腦彈道性損傷及瀰漫性臚內出血。而槍傷路徑
      方向為由上往下，由右向左，由前向後，為致命傷，導致王仁義頭部大量出血
      、休克死亡，其死亡方式係他傷等情，業經檢察官率同法醫師相驗解剖屬實，
      製有相驗筆錄、相驗屍體死亡證明書、及法務部法醫研究所（八七）法醫所醫
      鑑字第八一一號鑑定書附卷可稽。上開手槍試射之彈殼經與本件槍被害人王仁
      義死亡之彈殼比對結果，其退子痕及撞針孔紋痕特徵相吻合，認係扣案槍枝所
      擊發，亦有上開扣案物及內政部警政署刑事警察局八十八年五月二十二日刑鑑
      字第三六三一四號鑑驗通知書在卷足憑（見八十八年總緝字第七二七號卷第四
      十頁），益見被害人即死者王仁義係由被告乙○○持該槍彈槍殺死亡，極為明
      顯。又死者王仁義右顳和頂部有明顯頭皮下出血，左肩部之紅棕色表淺擦傷，
      呈長方形，應為寬度一點五公分以上鈍形成的表淺擦傷，左膝有一處紅棕色皮
      下瘀血之傷害，亦有上開鑑定書可參，查同案被告丙○○固於進入「歡樂聯盟
      」ＫＴＶ時，拾起桌上之冰桶往王仁義方向砸下，然未擲中王仁義，業據證人
      戊○○於警訊中證實（見偵字第一八二七五號卷第二十六頁反面），而證人丙○○等人均證陳被告第二度進入「歡樂聯盟」ＫＴＶ時，與被害人王仁義有發
      生拉扯之情事（詳下述），則被害人王仁義所受左肩二．二乘一．五公分紅棕
      色表淺擦傷及左膝有一處紅棕色皮下瘀血之傷害，非丟擲冰桶造成，乃被告拉
      扯互毆所致；另被告供承以槍柄擊打被害人頭部，並據證人丁○○等人證實在
      卷（詳下述），則死者王仁義所受右顳和頂部有明顯頭皮下出血之傷害，即屬
      被告持槍柄擊打造成，法務部法醫研究所九十年六月十九日九十理至第一Ｏ九
      二號函補充說明亦同此認定（見上訴卷第三０六頁、第三０七頁）。
（三）（「歡樂聯盟」ＫＴＶ店第三０八室案發現場佈置情形及相關人之位置確認)
      「歡樂聯盟」ＫＴＶ店位於臺北縣永和市○○路○段二０九號三樓，該店三０
      八室案發時現場圖（註明尺寸，含茶几、沙發等）、照片及彈著點位置、數量
      暨有無穿透內層及其高度等項，於偵查階段僅見未註明尺寸、位置及內容之零
      星照片，餘均付之闕如，經本院於八十九年十二月四日以院賓刑忠字第一九四
      六九號函請臺北縣警察局永和分局派員實地履勘製作，經該分局覆稱：該室已
      重新裝潢，與案發時之擺設均不相同等語（見上訴卷第一六二頁、第一八八頁
      ），就偵查階段僅見未註明尺寸及內容之零星照片暨檢察官於原審審理中飭警
      重新拍攝之照片顯示：該包廂寬度三百六十公分，高度二百三十公分，茶几（
      桌子）長度一百四十五公分，寬度一百一十三公分，高度四十九公分，沙發原
      為常方形，經整修為半圓形，整修後沙發高度七十公分，高度三十八公分，長
      度六百八十公分，沙發後裝潢牆壁遺留彈孔乙處，離地面九十五公分，裝潢有
      破損痕跡（被害人家屬所委任辯護人薛欽峰律師於原審調查中稱係冰桶砸的）
      ，有卷附照片可參（見偵字第一八二七五號卷第五十五頁至第五十八頁、原審
      卷第二三五頁至第二四一頁）。另據證人李化昌於本院調查中證稱：「（問：
      有到歡樂聯盟ＫＴＶ？現場如何擺設？）有去歡樂聯盟ＫＴＶ，裡面包廂很窄
      ，有電視、沙發，空間只容許一個人經過（指茶几與沙發間）。」（見上訴卷
      第一二六頁）、「（問：當天你坐在何處？）坐在門口。」（見上訴卷第一二
      六頁）、「王仁義、丁○○坐在中間之位置」（見上訴卷第一二七頁）；證人
      黃念祖於偵查中證稱：「我當時與李化昌及郭麗惠都坐在門口附近，二人（按
      指乙○○及丙○○）進來後，我們就先起來。」（見八十七年九月八日偵查筆
      錄）；證人郭麗惠於偵查中證稱：「當時我離門口第二個位子。」（同上筆錄
      ）；證人丙○○於警訊中供稱：「我坐在門口李化昌旁邊」（見偵字第一八二
      七五號卷第六頁反面），於本院調查中證稱：「（問：沙發與桌子的距離？）
      約五十公分，如果有人坐，要過去，須要閃一下。」（見上訴卷第一二九頁）
        、「（問：現場關係位置？）關係位置如警訊圖載所示。但是丁○○與王仁
      義的位置應對調才是正確的。」（見上訴卷第一二八頁）、「（問：丁○○之
      位置？）他與黃仁義坐在一起。」（見上訴卷第一二九頁）、「今日所言才實
      在。」（見上訴卷第一三０頁）、「（問：當天的相關位置？）當天我剛進去
      ，對現場所有人的相關位置，不是很清楚，但王仁義是面向電視，中間是丁○○。」（見上訴卷第一五一頁）；證人丁○○於偵查中證稱：「乙○○與丙○○進入包廂之後，我坐在王仁義旁與他聊天」等語（見八十八年度偵緝字第七
      二七號偵查卷第四十三頁背面）；戊○○於本院調查中證稱：「我當時坐在王
      仁義的右邊，丁○○座在左邊，丁○○的左邊是被告乙○○，被告乙○○是在
      王仁義之斜對面」，又稱：「丁○○去攔阻被告乙○○時，被被告乙○○押下
      來，宮瑞仁在被告乙○○的右手邊」（見上訴卷第二０九頁、第二一０頁）；
      宮瑞仁於原審調查時證稱：「我們坐Ｌ型沙發。王仁義面對門口，我在王仁義
      左前側，乙○○進來經過我前面。乙○○經過我前面．．．．踩在沙發上，取
      出手槍，直接拉滑套（將手舉起比出持槍姿勢）由上往下，講了一聲「幹」，
      就射擊了，當時我站在中間。（所謂中間是何位置？）王仁義是面向我要站起
      來，乙○○經過我左前側往王仁義那邊，踩在沙發上」（見原審八十九年一月
      二十八日審理筆錄）；證人洪聖峰於本院調查中稱：「丁○○、王仁義、戊○○坐在電視對面，我當時坐電腦點歌的邊旁，我看見被告乙○○，我在唱歌，
      我說要唱完，還要續攤」（見上訴卷第二一０頁）；被告乙○○：「桌子及沙
      發的距離只能讓一個人走。」、「我與王仁義在拉扯，然後宮瑞仁就站在中間
      。」等語（見上訴卷第一三一頁），並均繪有現場位置圖附卷（見偵緝卷第五
      十頁、上訴卷第一三三頁、偵緝卷第四十九頁、偵緝卷第五十一頁、第五十二
      頁、偵緝卷第五十三頁、第五十四頁、上訴卷第一三三頁）。上開證人所繪現
      場圖，就相關人員位置雖有部分歧異，惟由卷附現場照片及綜合證人之證詞可
      知，「歡樂聯盟」ＫＴＶ店第三０八室包廂案發現場，置有沙發，前有茶几，
      沙發與茶几間距離約五十公分，入口右側即沙發、茶几前置有電視，李化昌坐
      於門口，黃念祖與李化昌及郭麗惠都坐在門口附近，郭麗惠離門口第二個位子
      ，丁○○、王仁義、戊○○坐在電視對面，王仁義面對門口，宮瑞仁在王仁義
      左前側，洪聖峰坐電腦點歌的旁邊，丙○○坐在門口李化昌旁邊，被告乙○○
      在王仁義斜對面，乙○○右側為宮瑞仁，丁○○原坐於王仁義右側，雙方拉扯
      時，移動位置去攔阻被告乙○○，應可認定。
（四）（被告乙○○槍殺王仁義之過程－證人之證詞）
      被告乙○○槍殺王仁義之過程，復據證人戊○○、丁○○、洪聖峰、宮瑞仁、
      同案被告丙○○等人證述甚詳：
  １、（前往歡樂聯盟ＫＴＶ－離開之情形及其原因）
      證人戊○○於警訊時證稱：於八十七年八月八日晚上約二十二時左右，綽號「
      阿義」（指王仁義）打電話到我家中與我男友丁○○一起至「阿義」家中找他
      要去唱歌，所以我男友丁○○騎輕型機車載我，約二十二時三十分至五十分許
      至阿義家中。之後「阿義」開車載我及丁○○一起出去，在車上「阿義」提議
      找丁○○弟弟黃念祖（綽號蕃薯）一起出來，所以至家中樓下探視，而後在仁
      愛路某海產店發現黃念祖及其女友郭麗惠、丙○○、綽號「小胖」（洪聖峰）
      、李化昌、顏明志及其女友「念慈」等七人在喝酒，我們三人下車進入一起喝
      酒，而後「阿義」又去載其朋友「洛克」（宮瑞仁）來，席間有人打電話預訂
      歡樂聯盟包廂唱歌訂九日一時五十分，所以大約九日凌晨一時三十分至四十分
      左右，我及「阿義」、「洛克」、丁○○一起離去買酒，約至凌晨二時許，我
      們四人就進入三０八包廂，裡面已有「小胖」、「蕃薯」、郭麗惠、李化昌、
      「鯽仔」及其女友「小雯」在裡面唱歌（見八十七年度偵字第一八二七五號偵
      查卷第二十四頁背面、第二十五頁正面、背面、第二十六頁背面警訊筆錄）。
      另一證人丁○○於警訊時陳稱：（你幾點進入歡樂聯盟？坐幾號包廂？）我、
      戊○○、王仁義、洛克（指宮瑞仁）約二點左右進入歡樂聯盟ＫＴＶ，坐三０
      八號包廂。（你進入歡樂聯盟ＫＴＶ時，當時是否有人先坐在包廂內？）裡面
      有洪聖峰、乙○○及其女友小雯、黃念祖及其女友郭麗會、李化昌等人。（你
      們在歡樂聯盟ＫＴＶ喝酒時，有無發生不愉快？）當時我是沒有發現有任何不
      愉快，只是王仁義和洛克喊拳比較大聲，而且王仁義有問乙○○的女友會不會
      喊拳，乙○○說不會，過了不久約十分鐘左右，乙○○就帶其女友小雯先走了
      等詞（見上開偵查卷第二十七頁背面、第二十八頁正面、背面警訊筆錄）。可
      見被告乙○○係於八十七年八月九日凌晨二時許，與女友雲雅雯、洪聖峰、黃
      念祖、李化昌等人，在臺北縣永和市○○路○段二０九號三樓「歡樂聯盟」Ｋ
      ＴＶ店第三０八號包廂飲酒作樂，隨後王仁義、丁○○、戊○○、宮瑞仁亦到
      場參與，而席間被告乙○○因不滿王仁義找其女朋友雲雅雯喝酒，還要找雲雅
      雯喊拳，而其拿起杯子稱其女友不會喝酒，王仁義答稱：我是老大，你比較小
      ，你坐著別說話等語，被告乙○○認王仁義態度惡劣，遂帶雲雅雯駕車離開「
      歡樂聯盟」ＫＴＶ，甚明。
  ２、（離開歡樂聯盟後返家取槍、折返「歡樂聯盟」與丙○○會合、丟杯、冰桶之
      行為）
  （１）證人戊○○於警訊時證稱：約在包廂半小時（凌晨二時四十分許），「鯽仔
        」及其女友小雯二人先離去，大約至我們買單要離去之前（約離去一小時）
        ，「鯽仔」返回且已換衣服（襯衫外露）進入三０八包廂．．．．（見八十
        七年度偵字第一八二七五號偵查卷第二十四頁背面、第二十五頁正面、背面
        、第二十六頁背面警訊筆錄）。於警訊時證稱：（乙○○離去又返回歡樂聯
        盟ＫＴＶ三０八室後發生何事？）乙○○進入包廂後，一言不發即持酒杯丟
        向死者王仁義，之後又陸續有一男一女進入，女的為乙○○女友小雯，男的
        我則未看清楚，接著就有一男子持冰桶丟向王仁義，未丟中，接著乙○○就
        開槍射殺王仁義。冰桶不是乙○○砸的，是另一名男子等語（見八十七年度
        偵字第一八二七五號偵查卷第二十四頁背面、第二十五頁正面、背面、第二
        十六頁背面警訊筆錄）。於八十七年九月八日偵訊時證稱：乙○○離開後又
        進來了，進來之後就抓杯子，接著對王仁義開槍等語（見上開偵查卷第一一
        五頁背面偵訊筆錄）。於原審審理時結證稱：（進ＫＴＶ後，乙○○與他女
        友是否先行離開？）我們進去後才知道乙○○與他女友有來，他們為何要先
        離去，我不知道，到要買單時他們才回來。（其後經過？）乙○○一進來就
        砸杯子，往王仁義方向的桌子砸。乙○○有沒有先坐下來，我不知道。王仁
        義和我都站起來撥身上的水，乙○○砸杯子之後，就站在沙發上，他第一次
        來是穿紅色Ｔ恤、牛仔褲、後來是穿襯衫，內著無袖背心．．．（見原審八
        十八年十二月二十八日審理筆錄）。於原審審理時結證稱：（提示戊○○偵
        訊筆錄並告以要旨，有何意見）冰桶有砸過來，杯子砸過來後，冰桶就砸向
        我與王仁義中間，誰砸的我沒注意，當時丙○○就站在門旁。（提示戊○○
        警訊筆錄告以要旨，有何意見？）洛克是自己來海產店，小雯第二次回來時
        是站在包廂門，乙○○丟杯子我很清楚，但誰丟冰桶，我則不清楚。乙○○
        進來就罵三字經。乙○○站在沙發，丁○○就上前擋的同時，乙○○就拿出
        槍敲王仁義的頭．．．．等語（見原審八十八年十二月二十八日審理筆錄）
        。於本院調查中證稱：我看見被告乙○○進來，就看見被告乙○○拿杯子或
        冰桶丟向王仁義，還罵王仁義三字經（幹你娘）．．．．等語（見上訴卷第
        二０九頁）。
  （２）證人丁○○於警訊時陳稱：乙○○離開後，大約在三點鐘左右，又回到包廂
        ，自己一個人先進包廂，丙○○跟著他們後面進來。當時乙○○約進入一、
        二分鐘，即摔．．．．我和王仁義站起來，當時乙○○有以罵三字經罵王仁
        義，但我不清楚內容。我就擋著乙○○說大家都是朋友，不要這樣子（見上
        開偵查卷第二十七頁背面、第二十八頁正面、背面警訊筆錄）；其於八十七
        年九月八日偵訊時證稱：（槍案如何發生？）原因我也不清楚，乙○○喝到
        一半，就先帶他女友先離開，過了一小時又回來，進來之後就拿杯子丟王仁
        義（見上開偵查卷第一一五頁正面、背面偵訊筆錄）（見上開偵查卷第一一
        五頁正面、背面偵訊筆錄）；其於八十八年七月十二日偵訊時證稱：（乙○○與丙○○進入包廂之後有何動作？）他們二人進來之後，我坐在王仁義旁
        與他聊天，我有看到乙○○丟杯子往王仁義這邊來，我就趕快起身攔住乙○○，接著乙○○就從背後抽出槍，我攔住乙○○，與他面對面，我有感覺到
        乙○○有敲擊的動作，接著他就站在沙發上面開了一槍等語（見八十八年度
        偵緝字第七二七號偵查卷第四十三頁背面、第四十四頁正面偵訊筆錄）；其
        於原審審理時結證稱：（至ＫＴＶ時同行者有何人？）我和洛克、戊○○、
        王仁義一起去ＫＴＶ。（到ＫＴＶ後，乙○○有無先離開？）有，我們到Ｋ
        ＴＶ後約二、三十分鐘，乙○○離開ＫＴＶ後約一個多小時後回來。（在乙○○離開前，乙○○與王仁義有無發生口角？）沒有。（唱歌時王仁義有無
        擺出老大姿態？）沒有，他平常也不會如此。（乙○○進入包廂後之狀況？
        ）他進來後有坐下，然後就拿杯子往我們方向丟，乙○○（王仁義？）就站
        起來，我也站起來，乙○○就找槍，從衣服後面拿出來，我們本來是站在地
        上，當時我站在乙○○對面，乙○○後來站在沙發上，將我的頭往左壓，之
        後槍聲就響了（見原審八十八年十二月二十八日審理筆錄）。
  （３）證人洪聖峰於警訊中證稱：我們進入三０八號包廂後即開始飲酒唱歌，約四
        十分鐘後，乙○○、雲雅雯先行離開，我則與其他人繼續唱歌至凌晨約三時
        許，我們向店方表示買單準備離開，乙○○剛好又走進包廂內，坐在沙發上
        一言不發即持杯子丟向王仁義後，另一名男子丙○○及雲雅雯又進入包廂，
        丙○○持冰桶砸向王仁義，當時丁○○、洛克（指宮瑞仁）二人即阻止乙○○欲毆打王仁義之動作．．．（見八十八年度偵字第一八二七五號偵查卷第
        三十頁背面、第三十一頁正面警訊筆錄）。於本院調查中證稱：丁○○、王
        仁義、戊○○坐在電視對面，我當時做電腦點歌的邊旁，我看見被告乙○○
        ，我再唱歌，我說要唱完，還要續攤，我就問被告乙○○去那裡，並叫我唱
        歌，然後我就看見被告乙○○拿杯子，後來另有一個人丙○○拿冰桶丟。就
        看見被告乙○○拿杯子丟向王仁義，還罵王仁義三字經（見上訴卷第二一０
        頁）。
  （４）證人宮瑞仁於警訊中陳稱：乙○○帶另一名友人（即丙○○）進入包廂，乙○○進入後即拿杯子丟向王仁義，緊接著丙○○拿冰桶砸向王仁義，當時乙○○隨即拔出預藏之手槍朝王仁義頭部射殺等語（見上開偵查卷第三十三頁
        背面警訊筆錄）。於八十七年九月八日偵訊中證稱：（槍擊案如何發生？）
        我只認識王仁義，其他在場我都不認識。我是與王仁義、丁○○、戊○○共
        乘一部自小客車到ＫＴＶ，其他人早就在ＫＴＶ了。我們到了時我與丁○○
        行酒令，王仁義則在包廂跟其他人喝酒行酒令，好像也有跟乙○○女友划拳
        。過了沒多久，乙○○就帶了他女友離開，後來乙○○又進來了（見上開偵
        查卷第一一三頁背面偵訊筆錄）。其於八十八年七月十二日偵訊時證稱：乙○○與丙○○一起進到包廂裡面，就將冰桶丟向王仁義的方向，至於何人丟
        的我不清楚等語（見八十八年度偵緝字第七二七號偵查卷第四十二頁背面、
        第四十三頁正面偵訊筆錄）。於原審審理時結證稱：（其後經過？）後來乙○○與丙○○一起進來，乙○○罵王仁義說：你在講什麼瘋話（台語）？也
        有砸冰桶，但誰砸的，我沒注意（見原審八十九年一月二十八日審理筆錄）
        。於本院調查中證陳：（問：案發當時有無在場？發生何事？）我有在場（
        法官諭知繪製現場位置圖），我們在唱歌，快結束時，丙○○、被告乙○○
        進入包廂，不知何人先進來就罵三字經（幹你娘），然後就看見被告乙○○
        丟冰桶或杯子砸王仁義，還罵王仁義三字經（幹你娘）等語（見上訴卷第二
        ０九頁）。
  （５）同案被告丙○○於八十七年八月九日警訊時供稱：八十七年八月九日凌晨三
        時許，於歡樂聯盟ＫＴＶ樓下大門口，遇見綽號鯽仔之乙○○，吳告訴我說
        ，他在樓上與人發生口角糾紛，他身上有帶東西．．．．，我隨著乙○○進
        入三０八號包廂時，裡面坐有李化昌、丁○○、黃念祖、洪聖峰、王仁義、
        李惠珍及丁○○女友．．．．乙○○進入包廂後即坐王仁義斜對面，而我坐
        在門口李化昌旁邊。剛坐下不久．．．．隨後乙○○便右手持槍，．．．．
        往死者開了一槍，後乙○○便轉身離去，我亦跟他身後走出包廂等語（見八
        十七年度偵字第一八二七五號偵查卷第五頁背面、第六頁正面、背面、第七
        頁正面警訊筆錄）。於八十七年八月二十日警訊時供稱：我在歡樂聯盟ＫＴ
        Ｖ樓下遇到乙○○時，我問他為何這麼狂且臉色極差，我看他手上放在腰際
        並向我說有帶東西，我問他真的假的，吳即示意要我看他的腰際，接著我們
        就一起上電梯，在電梯內吳跟我說他跟丁○○的朋友發生口角，等一下要打
        王仁義，並叫我跟他一起去，我就說好啊，緊接著我就與乙○○進入三０八
        包廂，進入後我看到服務生在買單，我即把服務生支開，服務生離開後吳坐
        下並敲了一下桌子，把杯子丟向王仁義，我接著就拿冰桶砸向王仁義，後來
        乙○○隨即站起來，拿槍敲王仁義，一旁丁○○並起來勸阻吳，但已經來不
        及了，約當日三時二十分左右，乙○○即持槍朝王仁義射殺等語（見上開偵
        查卷第九頁正面警訊筆錄）；於八十七年八月二十日偵查中供稱：因為乙○○與王仁義口角，我以為乙○○要與王仁義打架，所以就拿冰桶丟向王仁義
        ．．．．等語（見上開偵查卷第六十六頁背面偵訊筆錄）。證人丙○○於本
        院調查中稱：「（問：你看到王仁義與被告乙○○在拉扯，丁○○在勸架？
        ）是的。」（見上訴卷第一三一頁）、「（問：案發當時，被告乙○○有丟
        杯子或冰桶？）乙○○有丟杯子，我丟冰桶，是塑膠製的。其他的人說被告
        乙○○丟冰桶是不正確的。」（見上訴卷第一二八頁）、「（問乙○○有丟
        杯子，你丟冰桶之後發生何事？你的位置？我坐在沙發旁邊。然後乙○○有
        丟杯子，我丟冰桶丟王仁義，但沒有丟到。王仁義、丁○○、被告乙○○在
        拉扯，不多久，就聽到槍聲。」（見上訴卷第一二九頁）、「我是拿冰桶，
        被告乙○○拿杯子」等語（見上訴卷第二一二頁）。
  （６）證人即被告乙○○之友人李化昌於本院調查中證稱：「（問：當天被告乙○○射殺的經過？）丙○○、乙○○進入歡樂聯盟ＫＴＶ，就丟杯子、冰桶，
        我就感覺有事情要發生，我就起身要離開，就有聽到一個爆炸聲，我人當時
        已在門口。王仁義、丁○○坐在中間的位置。」（見上訴卷第一二七頁）、
        「（問：你在警訊說有看到丙○○、乙○○進入歡樂聯盟ＫＴＶ，有丟杯子
        、冰桶，往王仁義的位置丟有何意見？（提示並告以要旨）是的。」（見上
        訴卷第一二七頁）。
      由上證人所證及被告之供述可知，被告乙○○離開歡樂聯盟在開車繞行街道途
      中，仍心懷不滿，乃返回臺北縣永和市○○路一三五號五樓住處，取出藏置該
      處之上開制式九釐米半自動手槍，裝填滿子彈，於當日凌晨三時四十分許許，
      帶同雲雅雯折返「歡樂聯盟」ＫＴＶ店，而其先前因已與被告丙○○相約至歡
      樂聯盟ＫＴＶ店飲酒，乃在該ＫＴＶ店前騎樓與丙○○會合，而被告丙○○經
      被告乙○○告知得悉乙○○與王仁義發生口角，認被告乙○○意在教訓王仁義
      ，遂與被告乙○○至「歡樂聯盟」店第三０八號包廂，進入包廂後，被告乙○○先坐於王仁義斜對面，口出穢言，並拿起桌上屬「歡樂聯盟」ＫＴＶ店所有
      之杯子朝王仁義丟擲，而當時坐於李化昌旁之被告丙○○見狀亦拾起桌上屬「
      歡樂聯盟」ＫＴＶ店所有之冰桶往王仁義方向砸下，藉以虛張聲勢，至為明顯
      。
  ３、（乙○○與被害人王仁義互相拉扯並以槍柄敲擊王仁義頭部，進而槍殺王仁義
      ）被告乙○○丟出杯子後，王仁義起身欲撥身上水痕，而丁○○亦站起勸阻乙○○，惟被告乙○○隨即自腰際掏出所攜帶之制式九釐米半自動手槍，雙腳踏
      於沙發上以左手壓制丁○○，使之彎腰低頭無法抬頭起身，再以右手所持手槍
      槍柄敲擊王仁義頭部，王仁義頭部受敲擊後即坐下，被告乙○○在王仁義欲再
      站起之際，旋拉手槍滑套將子彈上膛，由上往下之中等距離，朝王仁義右眼外
      上部擊發一槍，子彈自左後頂葉部穿出，造成王仁義顱骨破裂及大腦損傷、大
      量出血、休克當場死亡。
  （１）證人戊○○於警訊時證稱：席間包廂很混亂，此時「鯽仔」站在沙發上，丁○○擋在「鯽仔」前面，而「鯽仔」說你很大條之台語，就從腰後拿出手槍
        ，並且上膛開槍對著「阿義」（指王仁義）頭部開了一槍，「阿義」就倒下
        去，血還濺到我褲子、鞋子。鯽仔就帶著槍離開包廂，而後眾人就離去．．
        （警方提供綽號「鯽仔」之真實姓名叫乙○○及其相片供指認）是他本人無
        誤．．（見八十七年度偵字第一八二七五號偵查卷第二十四頁背面、第二十
        五頁正面、背面、第二十六頁背面警訊筆錄）。於警訊時證稱：（乙○○離
        去又返回歡樂聯盟ＫＴＶ三０八室後發生何事？）乙○○進入包廂後，一言
        不發即持酒杯丟向死者王仁義，之後又陸續有一男一女進入，女的為乙○○
        女友小雯，男的我則未看清楚，接著就有一男子持冰桶丟向王仁義，未丟中
        ，接著乙○○就開槍射殺王仁義。冰桶不是乙○○砸的，是另一名男子等語
        （見八十七年度偵字第一八二七五號偵查卷第二十四頁背面、第二十五頁正
        面、背面、第二十六頁背面警訊筆錄）。於八十七年九月八日偵訊時證稱：
        乙○○離開後又進來了，進來之後就抓杯子，接著對王仁義開槍等語（見上
        開偵查卷第一一五頁背面偵訊筆錄）。證人戊○○於原審審理時結證稱：乙○○從身後拿東西往王仁義頭上砸下去，丁○○要去攔他，王仁義躺下去要
        站起來，但還沒有完全站起來，我就聽到一聲槍聲，很大聲，當時有些人走
        了，丁○○人都傻了，我當時想扶王仁義起來，丁○○叫我不要亂動。丁○○和我一起把王仁義扶起來，就看到一灘血往沙發流到地上，我和丁○○走
        到樓梯口叫服務生趕快叫救護車，然後我和洪聖峰、丁○○、王仁義的朋友
        一起走（見原審八十八年十二月二十八日審理筆錄）。於原審審理時結證稱
        ：（乙○○踩上沙發時，丁○○有無攔阻？）我知道乙○○開槍時，丁○○
        被乙○○壓住。（洛克）在牆壁那邊。（拉扯時，洛克有無站在乙○○和丁○○中間？）沒有。（乙○○是壓著丁○○的頭敲王仁義，還是之前就敲了
        ？）我確定是乙○○從身後拿東西打下來，王仁義被敲的時候，丁○○人已
        被壓住了，且我確定王仁義要起身時，聽到槍聲。（見原審八十八年十二月
        二十八日審理筆錄）。於原審審理時結證稱：（提示戊○○偵訊筆錄並告以
        要旨，有何意見）乙○○站在沙發，丁○○就上前擋的同時，乙○○就拿出
        槍敲王仁義的頭，王仁義躺下去，還沒站起來就聽到槍聲等語（見原審八十
        八年十二月二十八日審理筆錄）。本院調查中證稱：我看見被告乙○○進來
        ，就看見被告乙○○拿杯子或冰桶丟向王仁義，還罵王仁義三字經（幹你娘
        ）（見上訴卷第二０九頁），然後被告乙○○是站在沙發上，我當時坐在王
        仁義的右邊，丁○○座在左邊，丁○○的左邊是被告乙○○，我只知道被告
        乙○○站在沙發上，丁○○、宮瑞仁就往前攔阻，被告乙○○是在王仁義的
        斜對面，我看見被告乙○○的手從背後舉起，被告乙○○的手從背後舉起槍
        向前朝王仁義射擊，就聽到槍聲，王仁義倒地，被告乙○○開了槍人就跑了
        。至於被告乙○○有無拿搶柄敲打王仁義的頭部，我沒有看到。丁○○去攔
        阻被告乙○○時，被被告乙○○押下來，宮瑞仁在被告乙○○的右手邊，宮
        瑞仁有無抓被告乙○○的手，我沒有看到。當時被告乙○○的手從背後舉起
        槍向前射擊時，被告乙○○的襯衫飄起來，然後我就聽到槍聲，王仁義就倒
        在沙發上了。又稱：我只知道被告乙○○站在沙發上（見上訴卷第二０九頁
        、第二一０頁）、「（問：王仁義被打時的姿勢？）王仁義的背要座到沙發
        ，就被被告乙○○開槍打到。」（見上訴卷第二一二頁）。
  （２）證人丁○○於警訊時陳稱：但是乙○○就站在沙發上，自背後取出一把手槍
        ，拉了滑套，並壓住我然後射擊，我聽到「砰」一聲，我回頭看，王仁義就
        倒了等語（見上開偵查卷第二十七頁背面、第二十八頁正面、背面警訊筆錄
        ）。證人丁○○於警訊時陳稱：其於八十七年九月八日偵訊時證稱：（槍案
        如何發生？）乙○○喝到一半，就先帶他女友先離開，過了一小時又回來，
        進來之後就拿杯子丟王仁義，接著對王仁義的頭部敲了一下，我攔他，但是
        他站在沙發上對王仁義頭部開了一槍。（乙○○開槍時說何事？）我只聽到
        他罵三字經，其餘我不清楚等語（見上開偵查卷第一一五頁正面、背面偵訊
        筆錄）；其於八十八年七月十二日偵訊時證稱：（乙○○與丙○○進入包廂
        之後有何動作？）他們二人進來之後，我坐在王仁義旁與他聊天，我有看到
        乙○○丟杯子往王仁義這邊來，我就趕快起身攔住乙○○，接著乙○○就從
        背後抽出槍，我攔住乙○○，與他面對面，我有感覺到乙○○有敲擊的動作
        ，接著他就站在沙發上面開了一槍。（乙○○在開槍時有無說何話？）他罵
        三字經「幹××」。（乙○○要開槍前，王仁義有採取何動作？）我有看到
        王仁義要站起來，不過好像遭乙○○敲擊後又坐回去等語（見八十八年度偵
        緝字第七二七號偵查卷第四十三頁背面、第四十四頁正面偵訊筆錄）。於原
        審審理時結證稱：（乙○○進入包廂後之狀況？）他進來後有坐下，然後就
        拿杯子往我們方向丟，乙○○就站起來，我也站起來，乙○○就找槍，從衣
        服後面拿出來，我們本來是站在地上，當時我站在乙○○對面，乙○○後來
        站在沙發上，將我的頭往左壓，之後槍聲就響了。（有無拉乙○○的手？）
        有，但乙○○站在沙發上，我就沒拉他的手。（當時洛克有無擋乙○○？）
        當時洛克在我左邊，他當時也站在沙發上，他有沒有拉乙○○，我沒有看到
        。（乙○○有無拿槍敲王仁義的頭？）乙○○手伸過來，我有聽到「啪」的
        聲音，然後聽到槍聲，這都是在我背後發生的。（當時有沒有音樂？）當時
        有音樂，但槍聲還蠻清楚的。（聽到敲擊聲與槍聲的間隔？）不到一分鐘。
        （提示丁○○警訊筆錄告以要旨，問有何意見？）丙○○是在槍響後，我看
        到他在電視機前面。乙○○丟酒杯，冰桶是誰丟的，我沒注意。乙○○有罵
        三字經。我有擋乙○○，說大家都是朋友，不要這樣子。乙○○站到沙發上
        ，拿出手槍是連續動作，有沒有拉滑套，我沒注意，我是認為應該有拉滑套
        ，因為後來有開槍，他有壓住我。（提示偵查卷第五十五頁現場照片，有何
        意見？）沒有，洛克是站在沙發內角，即乙○○右側，腳有伸到沙發上。（
        提示偵緝卷八十八年七月十一日偵訊筆錄並告以要旨，有何意見？）乙○○
        站在沙發上有拿槍往下揮的動作，有聽到敲聲，後來有聽到槍聲，間隔不到
        一分鐘，我女友跟我說王仁義被敲躺下去，又要站起來，然後才是槍聲等語
        （見原審八十八年十二月二十八日審理筆錄）。
  （３）證人洪聖峰於警訊中證稱：隨即乙○○即掏出一把手槍朝王仁義頭部射殺後
        ，王倒臥在沙發上，乙○○、雲雅雯、丙○○迅速離開包廂等語（見八十八
        年度偵字第一八二七五號偵查卷第三十頁背面、第三十一頁正面警訊筆錄）
        。其於八十七年九月八日偵訊中陳稱：槍擊案如何發生？）當時我們準備結
        帳離開，乙○○就進來開槍。（乙○○如何開槍？）先聽到丟王仁義的聲音
        ，乙○○有拿槍柄敲王仁義的頭，接著．．．．對王仁義頭部開了一槍等語
        （見上開偵查卷第一一二頁背面偵訊筆錄）。其於原審審理時結證稱：（槍
        擊經過？）乙○○進來，我招呼他坐下，他拿杯子砸向王仁義，後來他們拉
        扯，乙○○從後面拿一東西，．．．．當時丁○○、王仁義和他朋友有站起
        來，他們在拉扯，後來我就聽到槍聲。（當時有無播放音樂？）我沒注意，
        槍聲很大聲等語（見原審八十八年十二月二十八日審理筆錄）。於本院調查
        中證稱：丁○○、王仁義、戊○○坐在電視對面，我當時做電腦點歌的邊旁
        ，我看見被告乙○○，我再唱歌，我說要唱完，還要續攤，我就問被告乙○○去那裡，並叫我唱歌，然後我就看見被告乙○○拿杯子，後來另有一個人
        丙○○拿冰桶丟。就看見被告乙○○拿杯子丟向王仁義，還罵王仁義三字經
        （見上訴卷第二一０頁）。又稱：我是看見被告乙○○．．．．要打王仁義
        ，我看見丁○○要去往前攔阻，沒有攔到，丁○○被押著，沙發與茶几空間
        狹小，沒有辦法站穩，我就看見被告乙○○拿黑色的東西要打王仁義，王仁
        義用手擋，然後就聽到槍聲，王仁義倒在沙發上，被告乙○○就趕快跑了，
       剛好服務生進來，我就要他們趕快叫護車（見上訴卷第二一一頁）。於本院
        調查中稱：「（問：王仁義被打時的姿勢？）王仁義向後傾，就向後倒了。
        」（見上訴卷第二一二頁）。
  （４）證人宮瑞仁於警訊中陳稱：乙○○帶另一名友人（即丙○○）進入包廂，乙○○進入後即拿杯子丟向王仁義，緊接著丙○○拿冰桶砸向王仁義，當時乙○○隨即拔出預藏之手槍朝王仁義頭部射殺。丁○○趕過來擋住乙○○，並
        把乙○○壓住，乙○○射殺王仁義後即與丙○○、雲雅雯迅速離開等語（見
        上開偵查卷第三十三頁背面警訊筆錄）。證人宮瑞仁於八十七年九月八日偵
        訊中證稱：（槍擊案如何發生？）我當時有點醉意，我站在王仁義旁邊，乙○○好像拿東西先擲王仁義，接著走到王仁義旁問剛為什麼這麼說話，王仁
        義站起來要做解釋，乙○○口罵三字經，用槍柄擊打王仁義頭部一下，王仁
        義隨即後仰，乙○○接著站在沙發上對著王仁義頭部開了一槍。（丙○○有
        無拿東西丟王仁義？）好像是冰桶或杯子等語（見上開偵查卷第一一三頁背
        面偵訊筆錄）。其於八十八年七月十二日偵訊時證稱：（槍擊案發生後，乙○○在包廂內有無說話？）乙○○開完槍後喊一聲「幹」就走了。（乙○○
        如何開槍？）乙○○與丙○○一起進到包廂裡面，就將冰桶丟向王仁義的方
        向，至於何人丟的我不清楚。接著乙○○拿槍柄敲王仁義的頭。當時王仁義
        是從沙發上坐著，要站起來推乙○○，王仁義遭槍柄打頭部之後倒坐在沙發
        上，要再站起來時，乙○○站在沙發上由上往下朝王仁義頭部開了一槍。（
        乙○○在開槍前，是在何處拉滑套？）他是敲擊王仁義頭部站在沙發上拉槍
        機滑套再對王仁義頭部開了一槍。（乙○○辯稱說是槍枝走火，有何意見？
        ）我認為不可能等語（見八十八年度偵緝字第七二七號偵查卷第四十二頁背
        面、第四十三頁正面偵訊筆錄）。又稱：我們坐Ｌ型沙發。王仁義面對門口
        ，我在王仁義左前側，乙○○進來經過我前面。乙○○經過我前面．．．取
        出手槍，直接拉滑套（將手舉起比出持槍姿勢）由上往下，講了一聲「幹」
        ，就射擊了，當時我站在中間。（所謂中間是何位置？）王仁義是面向我要
        站起來，乙○○經過我左前側往王仁義那邊，踩在沙發上，我沒有擋在他們
        中間，我是聽到槍聲後才站起來，當時我腳還站在地上（見原審八十九年一
        月二十八日審理筆錄）。證人宮瑞仁於原審審理時結證稱：（其後經過？）
        我們坐Ｌ型沙發。王仁義面對門口，我在王仁義左前側，乙○○進來經過我
        前面。先丟冰桶，有丟到王仁義，王仁義要站起來問「什麼事」時，我也站
        起來。乙○○經過我前面，一腳踩在沙發上，取出手槍，直接拉滑套（將手
        舉起比出持槍姿勢）由上往下，講了一聲「幹」，就射擊了，當時我站在中
        間。（所謂中間是何位置？）王仁義是面向我要站起來，乙○○經過我左前
        側往王仁義那邊，踩在沙發上，我沒有擋在他們中間，我是聽到槍聲後才站
        起來，當時我腳還站在地上。乙○○開槍後我要搶槍，三、四個人壓著我叫
        我不要、不要。（提示宮瑞仁八十八年七月十二日偵訊筆錄並告以要旨，有
        何意見？）事情過了那麼久了，有沒有用槍柄打王仁義，我沒印象了，我只
        記得王仁義被打一下，想站起來，乙○○就開槍了。（陳信亮律師問：乙○○為何要將右手高舉持槍，槍口朝下？）現場大家都很靠近，像我就可以拉
        到他的槍，當時槍往上抬是很自然的反應。（薛峰欽辯護人問：丁○○於審
        訊所稱有無阻擋情形不同？）我沒有什麼印象，當時案發時間很短，丁○○
        怎麼說是他的陳述，我印象中丁○○有去擋，但來不及，但是丁○○先去擋
        ，乙○○再開槍，還是乙○○開槍完，丁○○再去擋，我沒印象等語（見原
        審八十九年一月二十八日審理筆錄）。於本院調查中證陳：「（問：案發當
        時有無在場？發生何事？）當時我也有喝酒，隱隱約約有看見被告乙○○拿
        搶柄敲打王仁義的頭部，然後就聽到槍聲，被告乙○○是敲擊王仁義的頭部
        ，然後就拉滑套射擊王仁義，被告乙○○是站在沙發上，由上往下朝王仁義
        開槍（見上訴卷第二０九頁）。於本院調查中證陳：何人罵三字經我不知道
        ，被告乙○○站在沙發上，我坐在證人丁○○的左邊，我的左邊是被告乙○○（見上訴卷第二一０頁）。我與丁○○要去往前攔阻，沒有攔到，丁○○
        被押著，沙發與茶几空間狹小，丁○○沒有辦法站穩，我就看見被告乙○○
        要打王仁義，王仁義用手檔，我就看見被告乙○○開槍，就聽到槍聲（見上
        訴卷第二一０頁）。於本院調查中對辯護人詰問：「如何攔阻被告乙○○？
        」時稱：被告乙○○與王仁義要起衝突，是丁○○要去往前攔阻，沒有攔到
        ，丁○○被押著，沙發與茶几空間狹小，沒有辦法站穩就被押著，我要攔時
        ，我就看見被告乙○○開槍，就聽到槍聲（見上訴卷第二一一頁）。
  （５）同案被告丙○○於八十七年八月二十日警訊時供稱：我在歡樂聯盟ＫＴＶ樓
        下遇到乙○○時，我問他為何這麼狂且臉色極差，我看他手上放在腰際並向
        我說有帶東西，我問他真的假的，吳即示意要我看他的腰際，接著我們就一
        起上電梯，在電梯內吳跟我說他跟丁○○的朋友發生口角，等一下要打王仁
        義，並叫我跟他一起去，我就說好啊，緊接著我就與乙○○進入三０八包廂
        ，進入後我看到服務生在買單，我即把服務生支開，服務生離開後吳坐下並
        敲了一下桌子，把杯子丟向王仁義，我接著就拿冰桶砸向王仁義，後來乙○○隨即站起來，拿槍敲王仁義，一旁丁○○並起來勸阻吳，但已經來不及了
        ，約當日三時二十分左右，乙○○即持槍朝王仁義射殺等語（見上開偵查卷
        第九頁正面警訊筆錄）；於本院調查中證稱：「（問：你何時知道乙○○有
        帶槍？）我坐在沙發旁邊，然後看到乙○○丟杯子，我丟冰桶丟王仁義，但
        沒有丟到。才看到乙○○掏出槍。我有看到丁○○要勸阻乙○○，但看到被
        告乙○○用手壓住丁○○的脖子，就聽到砰得一聲。丁○○在勸阻乙○○的
        時候，乙○○曾經敲擊王仁義的頭部，被告乙○○用槍柄敲王仁義頭部後，
        約四、五秒後，才聽到槍聲。王仁義被槍柄敲擊後，我不知他有何反應。」
        （見上訴卷第一三０頁）。於本院調查中證稱：「（問乙○○有丟杯子，你
        丟冰桶之後發生何事？你的位置？我坐在沙發旁邊。然後乙○○有丟杯子，
        我丟冰桶丟王仁義，但沒有丟到。王仁義、丁○○、被告乙○○在拉扯，不
        多久，就聽到槍聲。」（見上訴卷第一二九頁）。於本院調查中證稱：「（
        問你在警訊說被告乙○○右手持槍，右腳洽到桌子上，往黃仁義開一槍後離
        去有何意見？（提示並告以要旨）我沒有這樣講。」（見上訴卷第一二九頁
        ）。於本院調查中證稱：「（問你有看到被告乙○○，拿槍柄敲王仁義的頭
        ？（提示並告以要旨）有的。我有看到乙○○拿槍柄敲王仁義的頭。這時丁○○在做什麼我不知道，後來就聽到槍聲。看到丁○○被乙○○押著，我看
        到乙○○比丁○○高。」（見上訴卷第一二九頁、第一三０頁）、「（問當
        時被告乙○○是站在沙發上或茶几上？）當時乙○○右手持槍，腳採在沙發
        上。」（見上訴卷第一三０頁）、「我是拿冰桶，被告乙○○拿杯子」（見
        上訴卷第二一二頁）。
  （６）證人李化昌於本院調查中證稱：我要起身離開時，就有聽到一個爆炸聲，我
        人當時已在門口，我沒有看到被告乙○○站到桌子上（見上訴卷第一二八頁
        ）。被告乙○○於本院調查中亦供承伊有拿槍柄敲打王仁義的頭部等語（見
        上訴卷第一五二頁）。
      縱上可見，乙○○丟出杯子後，王仁義起身欲撥身上水痕，而丁○○亦站起勸
      阻乙○○，惟被告乙○○隨即自腰際掏出所攜帶之制式九釐米半自動手槍，雙
      腳踏於沙發上以左手壓制丁○○，使之彎腰低頭無法抬頭起身，再以右手所持
      手槍槍柄敲擊王仁義頭部，王仁義頭部受敲擊後即坐下，被告乙○○在王仁義
      欲再站起之際，旋拉手槍滑套將子彈上膛，由上往下之中等距離，朝王仁義右
      眼外上部擊發一槍，子彈自左後頂葉部穿出，造成王仁義顱骨破裂及大腦損傷
      、大量出血、休克當場死亡，至為灼然。辯護人及被告於發回後分別請求再傳
      丁○○、戊○○及宮瑞仁訊問事發經過，惟丁○○、戊○○均到庭表示，事情
      發生太快，且時間已久，記憶已然或忘，以前所供均實在云云（本院九十一年
      二月二十二日訊問筆錄），並無任何新證據資料可供採酌，本件事證已明，另
      證人宮瑞仁，本院認無傳訊之必要。
  ４、（勘驗監視錄影帶與待證事實）
      另原審勘驗歡樂聯盟ＫＴＶ店編號「二、四、六、２４：００，０２」監視錄
      影帶，發現被告丙○○係先至歡樂聯盟ＫＴＶ門口前騎樓等候乙○○，期間曾
      撥打行動電話，待被告乙○○與女友雲雅雯至歡樂聯盟ＫＴＶ後，被告乙○○
      在前，被告丙○○隨行在後，雲雅雯於最後，三人依序進入歡樂聯盟ＫＴＶ店
      內，約三分鐘後，其等自樓梯步下一樓，被告乙○○在前，雲雅雯在中，被告
      丙○○在後，三人迅速離開歡樂聯盟ＫＴＶ店等情，有原審八十九年一月二十
      五日勘驗筆錄可按。
  ５、（事實之論斷及被告殺死王仁義之犯罪認識及決意）
  （１）按證人之陳述有部分前後不符，或相互間有所歧異時，究竟何者為可採，法
        院仍應本其全部證據調查所得之心證予以斟酌，非謂一有不符或矛盾，即應
        認其全部均為不可採信；尤其關於行為動機、手段及結果等細節方面，證人
        之證言，有時亦有渲染之可能；然其基本事實之陳述，若果與真實性無礙時
        ，則仍非不得予以採信。關於被告乙○○第二度進入包廂後究係丟杯子或冰
        桶乙節，證人丁○○於警訊時稱：乙○○約進入一、二分鐘，即摔冰桶及酒
        杯（見上開偵查卷第二十七頁背面、第二十八頁正面、背面警訊筆錄）；宮
        瑞仁於偵查中稱：乙○○與丙○○一起進到包廂裡面，就將冰桶丟向王仁義
        的方向，至於何人丟的我不清楚等語（見八十八年度偵緝字第七二七號偵查
        卷第四十二頁背面、第四十三頁正面偵訊筆錄）、原審審理時稱：乙○○進
        來經過我前面，先丟冰桶（見原審八十九年一月二十八日審理筆錄）及於本
        院調查中證陳：丙○○、被告乙○○進入包廂，不知何人先進來就罵三字經
        （幹你娘），然後就看見被告乙○○丟冰桶或杯子砸王仁義，還罵王仁義三
        字經（幹你娘）．．．（見上訴卷第二０九頁）；黃念祖於警訊中證稱：乙○○從桌上拿酒杯及冰桶向王仁義投擲（見八十七年八月九日永和分局刑事
        組筆錄）；郭麗惠於警訊中證稱：乙○○拿冰桶往王仁義身上砸云云（見永
     和分局刑事組筆錄），惟證人戊○○於警訊、偵查及原審審理時（見八十七
        年度偵字第一八二七五號偵查卷第二十四頁背面、第二十五頁正面、背面、
        第二十六頁背面警訊筆錄、第一一五頁背面偵訊筆錄、原審八十八年十二月
        二十八日審理筆錄）；丁○○於偵查、原審審理時（見上開偵查卷第一一五
        頁正面、背面偵訊筆錄、八十八年度偵緝字第七二七號偵查卷第四十三頁背
        面、第四十四頁正面偵訊筆錄、原審八十八年十二月二十八日審理筆錄）；
        洪聖峰於警訊、本院調查中（見八十八年度偵字第一八二七五號偵查卷第三
        十頁背面、第三十一頁正面警訊筆錄、上訴卷第二一０頁）；證人宮瑞仁於
        警訊中（見上開偵查卷第三十三頁背面警訊筆錄）均一致證陳被告乙○○進
        入包廂後持酒杯丟向死者王仁義，丙○○接著持冰桶丟向王仁義，矧證人宮
        瑞仁於警訊中即已證陳乙○○帶另一名友人（即丙○○）進入包廂，乙○○
        進入後即拿杯子丟向王仁義，緊接著丙○○拿冰桶砸向王仁義等語（見上開
        偵查卷第三十三頁背面警訊筆錄），黃念祖於偵查中供稱我們看到乙○○丟
        杯子等語（見八十七年九月八日偵查卷），可知被告進入包廂後係持杯子丟
        向死者王仁義，至於持冰桶丟擲者係丙○○，而非被告，應以上開證人戊○○、丁○○及洪聖峰所證為可採，被告乙○○於本院審理中所辯：伊沒有拿
        東西丟，伊僅是掃桌上的杯子而已云云（見上訴卷第二七０頁），亦非事實
        。關於被告究係站在茶几或沙發上射擊乙節，證人宮瑞仁於原審審理中證稱
        ：被告乙○○一腳踩在沙發上取出手槍（見原審八十九年一月二十八日審理
        筆錄）；丙○○於警訊中證稱：被告乙○○右腳跨到桌子上，往死者開了一
        槍（見八十七年度偵字第一八二七五號偵查卷第五頁背面、第六頁正面、背
        面、第七頁正面警訊筆錄）及於本院調查中稱：不知是站在沙發或茶几上（
        見上訴卷第二一二頁）；洪聖峰於警訊證稱被告乙○○站在桌子上（見八十
        八年度偵字第一八二七五號偵查卷第一一二頁警訊筆錄）、原審審理中證稱
        乙○○好像站在桌子上（見原審八十八年十二月二十八日審理筆錄）及本院
        調查中稱站在茶几上云云（見上訴卷第二一０頁），互有歧異，惟證人宮瑞
        仁於偵查及本院調查中均供述被告係站在沙發上（見八十八年度偵字第一八
        二七五號偵查卷第三十頁反面、第三十一頁正面偵訊筆錄、上訴卷第二０九
        頁、第二一０頁）；丙○○於本院調查中證稱：被告乙○○右手持槍，腳踩
        在沙發上（見上訴卷第一三０頁）；另證人丁○○於警訊、偵查及原審審理
        中（見八十七年度偵字第一八二七五號卷第二十七頁反面、第二十八頁正、
        反面、八十八年度偵緝字第七二七號偵查卷第四十三頁背面、第四十四頁正
        面偵訊筆錄）；證人戊○○於原審審理及本院調查中（見原審八十八年十二
        月二十八日審理筆錄、上訴卷第二０九頁、第二一０頁），均證稱被告乙○○雙腳站在沙發上面開一槍；而證人李化昌於本院調查中復證稱：沒看見乙○○站在桌子上等語（見上訴卷第一二八頁），應以證人丁○○於警訊、偵
        查及原審、戊○○於原審及本院調查中及丙○○於本院調查中所證為可採，
        被告係雙腳站在沙發上面開槍，洵可認定，上開宮瑞仁等人所稱「一腳踩在
        沙發上取出手槍」、「腳跨到桌子上」及「站在茶几上」云云，為無可採。
  （２）由上開證人證稱案發經過、錄影帶所示內容及被害人王仁義槍傷暨死亡原因
        等情觀之，被告乙○○係於八十七年八月九日凌晨二時許，與女友雲雅雯、
        洪聖峰、黃念祖、李化昌等人，在臺北縣永和市○○路○段二０九號三樓「
        歡樂聯盟」ＫＴＶ店第三０八號包廂飲酒作樂，隨後王仁義、丁○○、戊○○、宮瑞仁亦到場參與，而席間被告乙○○因不滿王仁義找其女朋友雲雅雯
        喝酒，還要找雲雅雯喊拳，而其拿起杯子稱其女友不會喝酒，王仁義答稱：
        我是老大，你比較小，你坐著別說話等語，被告乙○○認王仁義態度惡劣，
        遂帶雲雅雯駕車離開「歡樂聯盟」ＫＴＶ，在開車繞行街道途中，仍心懷不
        滿，乃返回台北縣永和市○○路一三五號五樓住處，取出藏置該處之上開制
        式九釐米半自動手槍，裝填滿子彈，於當日凌晨三時四十分許許，帶同雲雅
        雯折返「歡樂聯盟」ＫＴＶ店，而其先前因已與被告丙○○相約至歡樂聯盟
        ＫＴＶ店飲酒，乃在該ＫＴＶ店前騎樓與丙○○會合，而被告丙○○經被告
        乙○○告知得悉乙○○與王仁義發生口角，認被告乙○○欲教訓王仁義，遂
        與被告乙○○至「歡樂聯盟」店第三０八號包廂，進入包廂後，被告乙○○
        先坐於王仁義斜對面，口出穢言，並拿起桌上屬「歡樂聯盟」ＫＴＶ店所有
        之杯子朝王仁義丟擲，而當時坐於李化昌旁之被告丙○○見狀亦拾起桌上屬
        「歡樂聯盟」ＫＴＶ店所有之冰桶往王仁義方向砸下。被告乙○○丟出杯子
        後，王仁義起身欲撥身上水痕，而丁○○亦站起勸阻乙○○，惟被告乙○○
        隨即自腰際掏出所攜帶之制式九釐米半自動手槍，雙腳踏於沙發上以左手壓
        制丁○○，使之彎腰低頭無法抬頭起身，再以右手所持手槍槍柄敲擊王仁義
        頭部，王仁義頭部受敲擊後即坐下，被告乙○○在王仁義欲再站起之際，旋
        拉手槍滑套將子彈上膛，由上往下之中等距離，朝王仁義右眼外上部擊發一
        槍，子彈自左後頂葉部穿出，造成王仁義顱骨破裂及大腦損傷、大量出血、
        休克當場死亡。乙○○槍殺王仁義後帶槍迅速離去，而丙○○亦隨行離開無
        誤。另被告乙○○蓄意持制式半自動手槍拉槍機滑套將子彈上膛，並在以槍
        柄擊打王仁義頭部後，於王仁義頭部受擊之下，欲再站起之際，再朝王仁義
        頭部右眼上方致命部位射擊，造成王仁義當場因顱骨破裂及大腦損傷、大量
        出血、休克當場死亡，其顯有殺死王仁義之犯罪認識及決意。被告辯稱：伊
        因而不慎失手致槍枝走火槍擊王仁義死亡，伊以為王仁義是因遭槍柄擊打才
        倒下，與王仁義並無仇怨，非故意殺死王仁義云云，核屬事後卸責之詞，委
        無足採。
（五）（對被告其餘辯解之判斷）
  １、證人雲雅雯雖於原審八十八年十二月十四日庭訊時證稱：我上車後，乙○○臉
      上難看，有拿槍出來看，少了一顆子彈，上車大約十分鐘後，他有打電話給洪
      聖峰，說子彈少一顆，看有沒有怎麼樣，結果電話就像掛掉了，我就問他發生
      什事，他說子彈少一顆，我就趕快打電話給我妹妹，要我妹妹至現場，看有沒
      有發生什麼事，我看不到我妹妹，後來聯絡到我妹妹同事，也是我好朋友黃慧
      寧後，才找到我妹妹雲雅琪。因我妹妹和黃慧寧在一起，我就叫她們趕緊至現
      場看，他們問發生什麼事，我叫他們不要問，他們至現場，有警察在，他們在
      那裡登錄資料，她們要上去，ＫＴＶ的人不讓他們上去，他們至三樓就不能進
      去了。我妹妹又打電話給我，我就要他們至附近的醫院找看看，看有沒有發生
      什麼事，她們找了三四間後，在三軍總醫院才知道出事情了，我們就嚇到，回
      去桃園拿衣服，然後乙○○就帶我四處逃。（妳在車上打電話叫妳妹妹至現場
      看或至附近醫院找是何人的意思？）乙○○。（當時乙○○為何要妳妹妹她們
      至現場看？目的為何？）因為少了一顆子彈，他很擔心打到人云云，證人洪聖
      峰於原審八十八年十二月二十八日於庭訊時陳稱：「．．．我只能說乙○○進
      來丟杯子．進來之後就拉扯，有沒有對頭部開槍我不清楚，我是坐在電腦點歌
      那邊。（檢察官問：何時接電話？）在路上接到一通電話，但不曉得是誰打的
      ，有雜訊，不知講什麼」云云。被告乙○○並以此辯稱其若蓄意槍殺王仁義，
      於進入ＫＴＶ包廂時直接射殺王仁義即可，絕對無須先以杯子掃向王仁義，再
      以槍柄敲擊王仁義頭部，且其於事發才檢視發現欠缺一發子彈，不知道王仁義
      為何中槍云云。然原審於庭訊時質問目擊證人丁○○、宮瑞仁、戊○○、洪聖
      峰等人，其等均陳稱未拉扯及被告乙○○持槍之右手，丁○○甚且遭被告乙○○壓制無法起身抬頭以阻擋被告乙○○，而被告乙○○在以槍柄敲擊王仁義頭
      部後，復拉槍機滑套將子彈上膛，擊發子彈射殺欲再站起之被害人王仁義，造
      成王仁義當場死亡，以當時其二人相隔距離僅約一人身（見偵查卷附現場位置
      圖及照片），被告並無特別瞄準王仁義之必要，被告於本院調查中供稱：伊用
      右手拿槍，是站在王仁義的斜對面（見上訴卷第一九三頁），亦於本院審理中
      供承伊有看到王仁義倒到沙發上（見上訴卷第二六九頁），另證人丙○○於本
      院調查中證陳：「（問：有無聽到槍擊聲？）有聽到很大  聲的槍擊聲」（見
      上訴卷第一六八頁），而證人洪聖峰於原審同日庭訊時復陳稱：「（當時是否
      有人擋在乙○○與王仁義之間？）洛克、丁○○擋在乙○○與王仁義間。（問
      乙○○敲王仁義頭與聽到槍聲之間隔？）因為當時有拉扯，有敲擊、有槍聲，
      沒注意時間差距。（乙○○有無瞄準動作？）沒看到。（拉扯中，洛克、丁○○在中間阻擋，王仁義反應？）感覺上王仁義有反抗，要與乙○○互毆的樣子
      ．．乙○○聽到槍聲就走了」等語，所證伊有「聽到槍聲」及「乙○○聽到槍
      聲就走了」之詞，益證被告所辯不知子彈擊發云云，應非事實，再以制式九釐
      米手槍擊發之巨大聲響，被告乙○○實無不知子彈業已擊發之理，參諸被告王
      仁義在射擊王仁義身亡後，旋即迅速離開現場，並且逃匿他處，迄隔年即八十
      八年四月十七日下午四時四十五分許，始在高雄市○○區○○路三十一號前，
      經警循線緝獲歸案，有內政部警政署刑事警察局八十八年四月十八日八八刑偵
      （二）字第三五八九八號通緝案件移送書、台灣板橋地方法院檢察署八十七年
      九月二十九日板檢金格緝字第二七九一號通緝書可憑，其顯然知悉子彈擊發造
      成王仁義死亡之事實。被告乙○○與女友雲雅雯所稱：待事後才知缺少一發子
      彈及獲知王仁義已死亡等情，均非事實。證人洪聖峰及雲雅雯所證顯不足為其
      有利認定之依據。
  ２、被告另辯稱：依現場人員位置及法醫鑑定書記載王仁義槍傷路徑為由上往下，
      由右向左（子彈為何出口從右邊入、左邊出），由前向後等情，亦可佐證被告
      順手方向為左向右，被告非在順手位置擊發子彈，且被告站立右手持槍，如蓄
      意開槍殺人，則射中王仁義之子彈非由正面貫穿，即係由左至右貫穿，但本件
      子彈擊發路徑完全相反，又死者王仁義係因右眼外上部中等距離穿通性槍傷，
      在其右眼外上側，離右耳外道口上八公分、右外耳道口左側三點五公分處，有
      一入口槍傷，其出口位置離左外耳道口上八公分，左外耳道口右側零點一公分
      ，為一處星狀的出口槍傷，其傷口大小為四點三×一點三公分，由槍傷入出位
      置等高情狀研判，足認被告發射子彈方向異常，亦非由上自下，當為被告持槍
      的手被抓或被壓，而誤觸扳機，槍枝走火所致；又稱：根據法醫研究所補充說
      明函所示，被害人頭部有傷，是被告先打傷被人後退到三十公分才開槍是不合
      理的，被告是用槍柄打下去，槍就擊發了云云。惟查：（１）被告乙○○丟出
      杯子後，王仁義起身欲撥身上水痕，而丁○○亦站起勸阻乙○○，惟被告乙○○隨即自腰際掏出所攜帶之制式九釐米半自動手槍，雙腳踏於沙發上以左手壓
      制丁○○，使之彎腰低頭無法抬頭起身，再以右手所持手槍槍柄敲擊王仁義頭
      部，已如前述，被告乙○○雖於本院審理中稱：「（問：你槍的子彈是何時上
      膛？）我用槍敲打王仁義的頭，不小心誤扣板機的，我當時沒有把保險關起了
      ，就敲打王仁義的頭部，是不小心擊發的，保險用大拇指就可以開了。在現場
      時，開門之後槍的子彈本來就在槍裡面，我們吵架後我就掃桌上的杯子，丙○○丟冰桶，我就拉滑套子彈就上膛，大家當時都是站著，他們還以為是假槍，
      我就拉滑套子彈上膛，沒有關保險，我用槍柄敲打王仁義的頭部時，因而不慎
      槍枝走火槍擊王仁義死亡，當時大家都還是站著。」（見上訴卷第三三四頁、
      第二七０頁），然被告乙○○於本院調查中稱：我要敲王仁義時，槍柄向下，
      槍管向上（見上訴卷第九十二頁反面），於本院審理中稱：「（問：你是用槍
      的那一部分敲打證人王仁義的頭部？我是用槍握把敲打王仁義的頭部，當時槍
      管朝上。」等語（見上訴卷第三三四頁），則其以手槍槍柄敲擊王仁義頭部時
      ，既槍柄向下，槍管向上，縱被告所稱伊拉滑套將子彈上膛後，未關保險，因
      誤扣板機而擊發為真，該子彈擊發方向應為上方，始符常理，而本件被告所擊
      發之子彈方向卻朝非對向之死者王仁義，非上方，足見被告所辯與常理相悖，
      應非事實。再者，被告一則辯稱係因伊不慎失手致槍枝走火槍擊王仁義死亡云
      云，一則稱：大家在拉扯中，宮瑞仁及丁○○拉伊走火的，丁○○推伊時，伊
      是拿槍要打王仁義，當時宮瑞仁站在伊右手邊，伊感覺有人拉伊右手，就走火
      擊發云云（見上訴卷第五十八頁），亦屬兩歧，所辯槍枝走火乙節，無非飾卸
      之詞，要無可採。（２）本案被害人即死者王仁義係因右眼外上部中等距離穿
      通性槍傷，在其右眼外上側，離右耳外道口上八公分、右外耳道口左側三點五
      公分處，有一已縫合的入口槍傷，傷口大小為一點一×零點七公分。傷口邊緣
      有輕微、不規則的鋸齒狀，寬零點一公分的圓形邊緣性擦傷，傷口無黑色火藥
      殘跡或火藥紋圖。此入口槍傷穿透右眼窩，打碎右眼球、進入前臚腔內，穿過
      右額葉下端後，由左後頂葉穿出大腦及顱骨。其出口位置離左外耳道口上八公
      分，左外耳道口右側零點一公分，為一處星狀的出口槍傷，其傷口大小為四點
      三×一點三公分。傷口有不規則的鋸齒狀邊緣，無邊緣性擦傷，傷口旁沒有黑
      色火藥殘跡或是火藥紋圖，其槍傷彈頭已離開頭部，臚內無子彈彈頭。此槍傷
      造成右顳部及左頂部等多處顱骨骨折，骨折線最長為三十六點五公分，造成大
      腦彈道性損傷及瀰漫性臚內出血，而槍傷路徑方向為由上往下，由右向左，由
      前向後，為致命傷，有前開相驗筆錄、相驗屍體死亡證明書、及法務部法醫研
      究所（八七）法醫所醫鑑字第八一一號鑑定書附卷可稽。再查：
      Ａ、死者頭部槍傷之彈道路徑方向經比對兩耳之人體水平面後，顯示為由上而
          下，接近水平狀態。然因傷口經手術縫合後扭曲變形，故造成入口及出口
          槍傷的測量上誤差，導致水平高度一致的誤解。又死者右眼外上部槍傷較
          小，左後頂葉槍傷較大，呈星芒狀，兩處傷口均未發現有火藥殘跡，因認
          定前者為入口槍傷，後者為出口槍傷。一般入口槍傷處若未發現有火藥殘
          跡或火藥紋圖，則法醫學上認定為中等距離之槍傷，並非近距離槍傷。而
          所謂中等距離槍傷乃指在三十公分（十二英吋）以上，六十公分（二十四
          英吋）以下距離所擊射之槍傷，亦經法務部法醫研究所九十年六月十九日
          九十理至第一Ｏ九二號函補充說明在卷（見上訴卷第三０六頁、第三０七
          頁）。徵諸乙○○丟出杯子後，王仁義起身欲撥身上水痕，而丁○○亦站
          起勸阻乙○○，惟被告乙○○隨即自腰際掏出所攜帶之制式九釐米半自動
          手槍，雙腳踏於沙發上以左手壓制丁○○，使之彎腰低頭無法抬頭起身，
          再以右手所持手槍槍柄敲擊王仁義頭部，王仁義頭部受敲擊後即坐下，被
          告乙○○在王仁義欲再站起之際，旋拉手槍滑套將子彈上膛，由上往下，
          朝王仁義右眼外上部擊發一槍，業如前述，被告既於王仁義頭部受敲擊後
          坐下欲再站起之際射擊，並供承伊與王仁義在拉扯，宮瑞仁站在中間等語
          （見上訴卷第一三一頁），核與證人戊○○於本院調查中之證詞相符（見
          上訴卷第二０九頁、第二一０頁），證人丙○○於本院調查中亦證稱：互
          相對峙，丁○○在中間勸架，不久，伊就聽到槍聲（見上訴卷第一五一頁
          ），是被告持槍柄敲擊王仁義頭部，經在旁之證人勸架拉開，其與死者王
          仁義雙方自有一段三十公分（十二英吋）以上，六十公分（二十四英吋）
          以下之距離，在王仁義欲再站起之際，旋拉手槍滑套將子彈上膛，由上往
          下，以中等距離朝王仁義右眼外上部擊發一槍，而非如被告所稱其以右手
          持手槍槍柄敲擊王仁義頭部同時因槍枝走火近距離擊中死者，是被告辯稱
          鑑定報告及補充說明所載中等距離槍傷為不實云云，委無可採。
      Ｂ、所謂子彈擊中人體入出傷口相對位置與子彈作用力方向與人體之姿勢有關
          ，本件死者王仁義遭槍擊之際，其頭部右側應係傾斜並偏朝被告乙○○持
          槍所指方向，且斜角與子彈彈道角度相當，因而導致子彈自右眼外上部射
          入，子彈從右邊入、左邊出，造成入出口傷處接近水平狀態之現象，此均
          屬自然物理法則，無被告乙○○所言子彈路徑反常之問題，此徵諸被告持
          槍擊發前，雙方曾互為拉扯、被告復以槍柄擊打死者頭部致死者倒下，則
          死者之姿勢，顯非與被告正面對峙站立，至堪認定，被告對死者入出傷口
          之質疑，無非假設對向之死者王仁義於被槍擊時係正面站立不動之狀態，
          應非可採。另據證人丙○○於偵查中即證稱被告乙○○有敲擊的動作，接
          著他就站在沙發上面開了一槍，本院調查中亦證稱被告有站高起來，走過
          去等詞（見上訴卷第一五一頁、第一五二頁），則被告於持槍擊發時，其
          高度自較死者為高，法醫研究所鑑定報告認槍傷路徑方向為由上往下，由
          右向左，由前向後，洵屬可採，又據目擊證人丁○○、宮瑞仁、戊○○、
          洪聖峰等人所證，其等均陳稱未拉扯及被告乙○○持槍之右手，丁○○甚
          且遭被告乙○○被告壓制無法起身抬頭以阻擋被告乙○○，亦如前述，則
          被告辯稱係遭他人攔阻拉扯始致槍枝走火始擊發子彈造成王仁義死亡云云
          ，殊屬無據。
  ３、被告乙○○於原審聲請傳訊雲雅琪，欲證明雲雅琪曾受被告乙○○及雲雅雯之
      指示探詢死者王仁義傷勢，被告乙○○不知王仁義已因遭槍擊當場死亡，亦無
      必要。另被告乙○○聲請本院調查000000000號、00000000
      0號行動電話；0000000000號、0000000000號行動電話
      通聯紀錄，欲同時此證明其曾與洪聖峰通話，雲雅雯曾與雲雅琪通話，並於電
      話中詢及是否因槍枝走火擊中王仁義，王仁義情況如何等情，然被告乙○○顯
      知其擊發子彈造成王仁義當場死亡，此復為其本意，已見前所述。而上開00
      0000000號、000000000號行動電話通聯紀錄早逾保存期限，
      無法查考，有中華電信股份有限公司臺灣北區電信分公司臺北南區營運處八十
      八年十月二十七日北南營字第八八００七０一一八三函可稽。證人洪聖峰於本
      院八十八年十二月二十八日庭訊中證稱曾接到一通電話，但對方講話不清楚，
      不知對方講什麼，後來電話即斷訊，是該電話是否為被告乙○○撥打，無從證
      明。又電話通聯紀錄僅單純紀錄電話之撥接情形，並非對通話內容施以監錄，
      被告乙○○欲藉此證明通話內容，其所引證據方法根本無法證明待證事實。又
      於本院調查中稱：蔡育霖警員可以證明案發現場之情形云云，惟蔡育霖警員並
      未於案發時在場，而「歡樂聯盟」ＫＴＶ店位於台北縣永和市○○路○段二０
      九號三樓，該店三０八室案發時現場情形，本院已就卷附偵查階段所攝照片暨
      檢察官於原審審理中飭警重新拍攝之照片，並傳訊目擊證人，詳為調查，雖經
      本院於八十年十月四日以院賓刑忠字第一九四六九號函請台北縣警察局永和分
      局派員實地履勘製作，經該分局覆稱：該室已重新裝潢，與案發時之擺設均不
      相同等語（見上訴卷第一六二頁、第一八八頁），已無法重現命案現場情景，
      然無礙相關待證事項之調查認定，本案事證已明，凡此證據調查，核無必要，
      均附此說明。
（六）綜上所述，被告乙○○辯稱其無殺死王仁義之犯罪故意，本案為槍枝走火不慎
      擊發子彈致王仁義死亡，純屬畏罪卸責之詞，不足採信，本件事證明確，被告
      乙○○如事實欄所示之未經許可寄藏並持有制式半自動手槍、子彈、殺人，均
      堪認定。
三、（論罪）
    核被告乙○○所為係犯槍砲彈藥槍砲彈藥刀械管制條例第七條第四項未經許可無
    故寄藏手槍罪、同法第十二條第四項未經許可寄藏子彈罪、刑法第二百七十一條
    第一項殺人罪。被告乙○○因寄藏手槍子彈而持有，其持有行為應為寄藏行為所
    吸收，不另論處。又被害人王仁義所受左肩二．二乘一．五公分紅棕色表淺擦傷
    及左膝有一處紅棕色皮下瘀血之傷害，乃被告拉扯互毆所致；另死者王仁義所受
    右顳和頂部有明顯頭皮下出血之傷害，即屬被告持槍柄擊打造成，均為其個人起
    意殺人之前階段低度行為，為殺人之高度行為所吸收，亦不另論罪，公訴意旨就
    此部份未予論列，惟與起訴殺人部分，具有裁判上一罪之吸收關係，本院自得一
    併審究。被告乙○○所犯未經許可寄藏手槍及子彈二罪，係一行為觸犯二罪名，
    屬想像競合犯，應從一重之未經許可寄藏手槍罪處斷。其未經許可寄藏手槍罪與
    殺人罪間，犯意各別，行為互異，依最高法院七十四年五月十四日刑事庭總會決
    議意旨，應併合處罰，公訴人認應依牽連犯例一重從殺人罪論處，容有誤會。被
    告辯稱應依一罪處斷，洵非可採。被告乙○○為警緝獲歸案後，自白供述所持有
    制式九釐米半自動手槍及子彈來源並帶同警員起獲扣案，有八十八年度偵緝字第
    七二七號偵查卷附八十八年四月十八日警訊筆錄可按，爰依槍砲彈藥刀械管制條
    例第十八條第四項規定減輕其刑。
四、撤銷改判之理由：
    原審予以論罪科刑，固非無見，惟：（一）被告未經許可所寄藏之槍彈，係雲林
    縣台西鄉地區綽號「阿弟」之吳明燈拿到臺北寄放，原審認被告取得該槍彈之地
    點為「雲林縣台西鄉某地」，即與事實不符。又被告取得該槍彈即將置於台北縣
    永和市○○○路一三五號五樓住處，未經許可而寄藏之，原審認未經許可而持有
    ，不無違誤；（二）死者王仁義右顳和頂部有明顯頭皮下出血，左肩部之紅棕色
    表淺擦傷，呈長方形，應為寬度一點五公分以上鈍形成的表淺擦傷及左膝有一處
    紅棕色皮下瘀血之傷害，有上開鑑定書可參，查同案被告丙○○固於進入「歡樂
    聯盟」ＫＴＶ時，拾起桌上之冰桶往王仁義方向砸下，然未擲中王仁義，業據證
    人戊○○於警訊中證實（見偵字第一八二七五號卷第二十六頁反面），而證人丙○○等人均證陳被告第二度進入「歡樂聯盟」ＫＴＶ時，與被害人王仁義有發生
    拉扯之情事，則被害人王仁義所受左肩二．二乘一．五公分紅棕色表淺之擦傷及
    左膝有一處紅棕色皮下瘀血之傷害，非丟擲冰桶造成，乃被告拉扯所致；另被告
    供承以槍柄擊打被害人頭部，並據證人丁○○等人證實在卷，則死者王仁義所受
    右顳和頂部有明顯頭皮下出血之傷害，即屬被告持槍柄擊打造成，法務部法醫研
    究所九十年六月十九日九十理至第一Ｏ九二號函補充說明亦同此認定（見上訴卷
    第三０六頁、第三０七頁），原審疏未詳予勾稽，亦嫌疏誤；（三）又被害人之
    傷勢既非丙○○所擲冰桶所造成，而乙○○所丟茶杯又未擊中被害人，則二人該
    丟擲器物之行為苟未造成被害人任何傷害，被告此部分即無成立傷害罪之餘地。
    至其現在不法侵害之行為，與刑法第三百零五條須以未來惡害之通知被害人始構
    成恐嚇罪之要件不符，原審認二人尚有恐嚇犯行，亦有誤會；（四）按證人之陳
    述有部分前後不符，或相互間有所歧異時，究竟何者為可採，法院仍應本其全部
    證據調查所得之心證予以斟酌，並於判決理由中敘明採納或不採之理由，尤其不
    宜將與認定事實相異之證人證詞於理由中雜陳兼敘，致生理由前後不一及事實與
    理由矛盾之違誤。本件原判決事實欄載「．．．．進入該包廂後，乙○○．．．
    ．將置於桌上．．．．之杯子朝王仁義方向丟擲，而．．．．丙○○見狀亦拾起
    桌上．．．．之冰桶往王仁義方向砸下．．．．」、「．．．．惟乙○○隨即自
    腰際掏出所攜帶之前開制式九釐米半自動手槍，雙腳踏於沙發上，以左手壓制丁○○，使之彎腰低頭無法抬頭起身，再以右手所持手槍槍柄敲擊王仁義頭部．．
    ．．」等語（見原判決第三頁倒數第七行起至第四頁第一行），惟於判決理由中
    引證人宮瑞仁於原審審理時之證詞稱：「乙○○進來經過我前面。先丟冰桶．．
    ．．一腳踩在沙發上，取出手槍」（見原判決第十五頁第三行、第五行）；引證
    人洪聖峰於偵訊陳稱：「乙○○有拿槍柄敲王仁義的頭接著站在桌子上對王仁義
    頭部開了一槍」，並引其原審審理時之證詞稱：「乙○○從面拿一東西，他好像
    站在桌子上」（見原判決第十三頁第八行、第十一行）；引證人丁○○於警訊時
    稱：「乙○○約進入一、二分鐘，即摔冰桶及酒杯。」（見原判決第十頁倒數第
    七行）；引證人丙○○於警訊中證稱：「被告乙○○右腳跨到桌子上，往死者開
    了一槍。」（見原判決第十六頁第五行），顯將與認定事實相異之證人證詞於理
    由中雜陳兼敘，而未於判決理由中敘明何者可採，何者不可採及其採納或不採之
    理由，並有理由前後不一及事實與理由矛盾之違誤；（五）又槍砲彈藥刀械管制
    條例第十九條第二項所定犯同條例第七條之未經許可寄藏手槍，經判處有期徒刑
    者，應於刑之執行完畢或赦免後令入勞動場所強制工作三年，業經於九十年十一
    月十四日公布刪除，是原審所援修正前第十九條第二項之規定，為強制工作處分
    ，已失所附麗。被告上訴意旨，以其非故意殺人且所犯違反槍砲彈藥刀械管制條
    例之罪，應與殺人部分論以一罪，指摘原判決不當，固無理由，惟原判決既有可
    議，自應由本院就被告乙○○部分予以撤銷改判。
五、（科刑及其審酌事項）
    查被告乙○○與被害人即非熟識亦無任何深仇大恨，竟因閑話數句而持制式半自
    動手槍殺人，造成被害人喪失生命，及其家屬無可回復之心靈傷痛，且犯罪後未
    與被害人家屬和解賠償其等損害，惡性誠屬重大，且嚴重危害社會秩序，有永久
    剝奪自由與社會隔離之必要，本院審酌上情及其犯罪動機、目的、手段、情節、
    損害程度、犯後態度等一切情狀，量處如主文第二項所示之刑，並定被告乙○○
    應執行刑，同時依法宣示褫奪公權終身及諭知併科罰金刑部分之易科罰金折算標
    準。公訴人雖就被告乙○○犯殺人罪部分求處死刑，惟本院考量死刑屬生命刑，
    係剝奪犯人生命之刑罰，屬刑罰中最嚴厲者，具有不可回復之特性，乃刑罰之最
    後手段，量處死刑自必須依犯罪情狀、以比例原則慎重為之，若量處死刑之決定
    不夠嚴謹，即違反以生命刑作為刑罰最後手段之原意，是斟酌對於重大犯罪者是
   否量處死刑，應以就該犯罪事件及犯人犯罪情節已達無論任何法院皆可能選擇判
    處死刑之程度為限。換言之，法院於決定是否應以死刑作為選擇處罰犯人之方式
    時，應考量依犯人本身之性格及其犯罪情節，是否係罪大惡極，以致別無選擇地
    必須以剝奪該犯人生命之方式，使之與社會永久隔離，本件被告乙○○雖曾於八
    十年三月十四日，因違反槍砲彈藥刀械管制條例案件，為本院判處有期徒刑四月
    ，如易科罰金以銀元三十元折算一日確定，嗣因八十年罪犯減刑，減處為有期徒
    刑二月，如易科罰金以銀元三十元折算一日確定。於同年五月九日，另因犯非法
    吸用化學合成麻醉藥品罪，為臺灣高等法院判處有期徒刑七月確定，上開二罪經
    裁定應執行有期徒刑八月，八十年七月二十九日執行完畢（見臺灣高等法院檢察
    署刑案紀錄簡覆表），惟其上開前科情形非屬重大犯罪，其因細故持槍殺害乙人
    ，本院認量處無期徒刑，褫奪公權終身應足收懲儆教化之效，無判處死刑之必要
    ，諒予敘明。
六、（沒收）
    扣案如附表所示被告乙○○未經許可持有之德國ＭＡＵＳＥＲ廠製口徑九釐米半
    自動手槍乙支（含彈匣乙個），機械性能良好，具殺傷力；鑑定試射所餘制式九
    釐米半自動手槍子彈十顆分別為槍砲彈藥刀械管制條例第四條第一項第一款、第
    二款所定之違禁物，亦屬被告乙○○犯本件殺人罪所用及預備使用（就子彈部分
    ）之物，應依刑法第三十八條第一項第一款、第二款規定，於其所犯未經許可持
    有手槍罪刑及殺人罪行項下諭知沒收。至於供試射制式九釐米半自動手槍用子彈
    九顆，其火藥耗盡、彈頭、彈身分離，已非屬違禁物，本院認其效用喪失，無宣
    告沒收之必要，至於為警於八十八年四月十七日十七時逕行搜索被告乙○○位於
    高雄市○○路一五一巷十七號五樓居所，雖查獲槍套乙付 (見八十八年度偵緝字
    第七二七號卷第三頁反面) ，惟未扣案，亦非違禁物，復與扣案槍彈互為獨立之
    物，爰不併為沒收之宣告，附此說明。
七、公訴意旨另以：被告乙○○於右揭時地與丙○○相約至歡樂聯盟ＫＴＶ店飲酒，
    乃在該ＫＴＶ店前騎樓與丙○○會合，丙○○受乙○○告知得悉乙○○與王仁義
    發生口角，認乙○○僅欲恐嚇「教訓」王仁義，遂與乙○○本於恐嚇危害王仁義
    身體安全之犯意聯絡，夥同乙○○至「歡樂聯盟」第三０八號包廂，進入該包廂
    後，乙○○先坐於王仁義斜對面，口出穢言，並將置於桌上屬「歡樂聯盟」ＫＴ
   Ｖ店所有之杯子朝王仁義方向丟擲，而當時坐於李化昌旁之丙○○見狀亦拾起桌
    上屬「歡樂聯盟」ＫＴＶ所有之冰桶往王仁義方向砸下，未擲中，藉以共同恐嚇
    危害王仁義之身體安全，使其心生畏懼。因認彼等二人尚有共同恐嚇（起訴書就
    乙○○部分有漏引法條）犯行等語。經查乙○○、丙○○二人丟擲器物行為，並
    未造成被害人任何傷害已如前述，復按刑法第三百零五條之恐嚇危害罪須以惡害
    之通知使人心生畏懼而有不安全之恐懼為要件，若為現實不法之侵害，除構成其
    他罪名，應依各該罪名論斷外，尚與恐嚇罪之要件不符。惟此公訴人既以裁判上
    一罪起訴，自不另為無罪之諭知。
據上論斷，應依刑事訴訟法第三百六十九條第一項前段、第三百六十四條、第二百九
十九條第一項前段，槍砲彈藥刀械管制條例第七條第四項、第十二條第四項、第十八
條第四項，刑法第十一條前段、第二百七十一條第一項、第五十五條、第三十七條第
一項、第五十一條第四款、第四十二條第三項、第三十八條第一項第一款，罰金罰鍰
提高標準條例第二條，現行法規所定貨幣單位折算新台幣條例第二條，判決如主文。
本案經檢察官呂光華到庭執行職務。
中    華    民    國    九十一    年      三        月        二十      日
                            臺灣高等法院刑事第十九庭
                                審判長法  官  許  國  宏
                                      法  官  林  勤  純
                                      法  官  洪  光  燦
右正本證明與原本無異。
如不服本判決應於收受送達後十日內向本院提出上訴書狀，其未敘述上訴之理由者並
得於提起上訴後十日內向本院補提理由書（均須按他造當事人之人數附繕本）。
                                      書記官  陳  玉  嬋
中    華    民    國    九十一    年      三        月      二十五      日
附錄本案論罪科刑法條：
槍砲彈藥刀械管制條例第七條：
未經許可，製造、販賣或運輸火砲、肩射武器、機關槍、衝鋒槍、卡柄槍、自動步槍
、普通步槍、馬槍、手槍或各類砲彈、炸彈、爆裂物者，處死刑、無期徒刑或七年以
上有期徒刑，處徒刑者併科新臺幣三千萬元以下罰金。
未經許可，轉讓、出租或出借前項所列槍砲、彈藥者，處無期徒刑或五年以上有期徒
刑，併科新臺幣一千萬元以下罰金。
意圖供自己或他人犯罪之用，而犯前二項之罪者，處死刑、無期徒刑，處徒刑者併科
新臺幣一千萬元以下罰金。
未經許可，持有、寄藏或意圖販賣而陳列第一項所列槍砲彈藥者，處五年以上有期徒
刑，併科新臺幣一千萬元以下罰金。
第一項至第三項之未遂犯罰之。
槍砲彈藥刀械管制條例第十二條：
未經許可，製造、販賣或運輸子彈者，處一年以上七年以下有期徒刑，併科新臺幣五
百萬元以下罰金。
未經許可，轉讓、出租或出借子彈者，處六月以上五年以下有期徒刑，併科新臺幣三
百萬元以下罰金。
意圖供自己或他人犯罪之用，而犯前二項之罪者，處三年以上十年以下有期徒刑，併
科新臺幣七百萬元以下罰金。
未經許可，持有、寄藏或意圖販賣而陳列子彈者，處五年以下有期徒刑，併科新幣三
百萬元以下罰金。
第一項及第三項之未遂犯罰之。
刑法第二百七十一條：
殺人者，處死刑、無期徒刑或十年以上有期徒刑。
前項之未遂犯罰之。
預備犯第一項之罪者，處二年以下有期徒刑。
附表：
┌──┬─────────────────────┬──┐
│編號│名稱                                      │數量│
├──┼─────────────────────┼──┤
│一  │德國ＭＡＵＳＥＲ廠製口徑九釐米半自動手槍（│乙支│
│    │含彈匣乙個），槍號已磨滅，經電解重現後研判│    │
│    │為Ｃ一六０五八號，槍管內具六條右旋來福線，│    │
│    │機械性能良好，具殺傷力。                  │    │
├──┼─────────────────────┼──┤
│二  │制式九釐米半自動手槍用子彈                │十顆│
└──┴─────────────────────┴──┘
